

# VALDIMIRO QUIQUEL

DESENVOLVEDOR DE SOFTWERE | TÉCNICO DE TI



## FORMAÇÃO ACADÊMICA

#### TÉCNICO MÉDIO EM INFORMÁTICA

Colégio Árvore da Felicidade 2020 – 2024

## HABILIDADES TÉCNICAS

- **Linguagens de Programação:** JavaScript, Python, C#, Dart.
- **Desenvolvimento Desktop:** WPF, Windows Forms Application.
- Desenvolvimento Mobile: Flutter, Kotlin
- Desenvolvimento Web: HTML, CSS, Tailwind, React.js, Node.js, Django.
- Bancos de Dados: MySQL, MongoDB.
- Sistemas Operacionais: Windows.
- Softwares de Produtividade: Microsoft Office (Word, Excel, PowerPoint, Outlook)

## LÍNGUAS

Português: Falado e escrito

Inglês: Intermediário

Luanda, Cazenga

+244 932 665 285 / 957 441 361

@ albanoquiquel@gmail.com

**GitHub:** ValdmiroAlbano (github.com)

LinkedIn: Valdmiro Quiquel

#### **SOBRE MIM**

Estudante de informática com sólidos conhecimentos em conceitos fundamentais de computação e experiência prática em desenvolvimento de software com 2 anos de experiência, especializado em JavaScript, Node.js, TypeScript, Python e Flutter. Experiência significativa no desenvolvimento de aplicações web, desktop e mobile. Paixão por criar soluções inovadoras e resolver problemas complexos com código limpo e eficiente. Atualmente, expandindo habilidades em Go e Inteligência Artificial.

#### **EXPERIÊNCIAS PROFISSIONAIS**

Freelancer de Desenvolvimento de Software - Soluções Tecnológicas | 2022 - 2024

- Desenvolvimento de aplicações web, desktop e mobile para diversos clientes.
- Participação ativa no design, implementação e manutenção de soluções tecnológicas.
- Criação de interfaces de usuário intuitivas e APIs robustas.
- Integração de sistemas complexos e garantia de entrega de soluções de alta qualidade.

#### Técnico de TI

#### Atlasgroup - 2021-2024

- Fornecimento de suporte técnico aos usuários, resolução de problemas de hardware, software e rede.
- Instalação e configuração de hardware e software, manutenção regular e atualizações de sistemas.
- Monitoramento e gerenciamento de redes locais (LAN) e redes de longa distância (WAN)..